臺灣臺南地方法院刑事判決　　　　　　 96年度交訴緝字第1號
公　訴　人　臺灣臺南地方法院檢察署檢察官
被　　　告　甲○○
上列被告因公共危險案件，經檢察官提起公訴（95年度偵字第80
75號），被告就被訴事實為有罪之陳述，經本院合議庭裁定，由
受命法官獨任進行簡式審判程序，判決如下：
    主  文
甲○○服用酒類，不能安全駕駛動力交通工具而駕駛，處拘役肆
拾日，如易科罰金，以銀元參佰元即新台幣玖佰元折算壹日；減
為拘役貳拾日，如易科罰金，以銀元參佰元即新台幣玖佰元折算
壹日。又駕駛動力交通工具肇事，致人受傷而逃逸，處有期徒刑
捌月；減為有期徒刑肆月，如易科罰金，以銀元參佰元即新台幣
玖佰元，折算壹日。
    事  實
一、甲○○於民國95年5月9日22時許，在臺南市○○路國際機場
    卡拉OK飲酒，導致無法為安全駕駛，竟仍於翌日1時許飲酒
    完畢後，酒後駕駛車號C8—5977號之自小客車，於95年5月1
    0日0時40分許，在臺南市○○路1段170號旁之停車場前沿南
    向北做倒車時，因不勝酒力，不慎擦撞沿臺南市○○路由西
    向東由丙○○所騎乘之車號UWQ─961號機車，致丙○○人車
    倒地，造成其受有：「頭部挫傷並暈眩、右手及右踝挫傷」
    等傷害（過失傷害部分，另案由本院95年度交簡字第2545號
    審結）。詎甲○○明知駕車肇事竟未下車察看或採取必要之
    安全措施，而駕車逃逸。嗣於當日1時15分許，在臺南市○
    ○路27號前，為警循線查獲，並測得甲○○吐氣所含酒精成
    份業達每公升0.62毫克（MG/L），客觀上已達不能安全駕駛
    動力交通工具之程度。
二、案經臺南市警察局第一分局報請臺灣臺南地方法院檢察署檢
    察官偵查起訴。
    理  由
一、本件係經被告於準備程序期日為有罪之陳述，而經本院合議
    庭裁定由受命法官獨任以簡式審判程序加以審理，依據刑事
    訴訟法第273條之2規定排除嚴格證據調查；並依同法第310
    條之2之準用第454條之規定製作略式判決書，先予敘明。
二、訊據被告甲○○對於上揭事實，於本院審理中坦承不諱。此
    外且有公訴人所提出之：
    被害人即證人丙○○於警詢中證述之情節。
    臺南市警察局處理交通事故紀錄表。
    道路交通事故現場圖。
    道路交通事故調查報告表(一)(二)。
    酒測檢驗單。
    刑法第185條之3案件測試觀察記錄表。
    車損照片。
    本院95年度交簡字第2545號過失傷害案判決書。
    等件為證，本件事證明確，被告犯行足堪認定，本院應予依
    法論科。
三、新舊法比較：
  (一)按被告行為後，刑法及刑法施行法業於94年2月2日經總統
　　以華總一義字第09 4000149 01號令修正公布，並於95年7月
  　1日施行（下稱新刑法，修正前刑法下稱舊刑法），參酌最
    高法院95年5月23日刑事庭第8次會議決議，新刑法第2條第1
    項之規定，係規範行為後法律變更所生新舊法律比較適用之
    準據法，於新刑法施行後，應適用新刑法第2條第1項之規定
    ，為「從舊從輕」之比較。
  (二)修正前刑法第41條第1項前段規定易科罰金，得以1元以上3
    元以下折算壹日，又依被告行為時之易科罰金折算標準，修
    正前罰金罰鍰提高標準條例第2條前段（現已刪除）規定，
    就其原定數額提高為100倍折算1日，則本件行為時之易科罰
    金折算標準，至多以銀元300元折算1日，經折算為新臺幣後
    ，應以新臺幣900元折算為1日。惟修正後刑法第41條第1項
    前段則規定易科罰金，得以新臺幣1,000元、2,000元、3,00
    0元折算壹日，以舊法有利被告。而依95年6月14日修正公布
    、同年7月1日施行之刑法施行法第1條之1規定：「中華民國
    94年1月7日刑法修正施行後，刑法分則編所定罰金之貨幣單
    位為新臺幣（第1項）。94年1月7日刑法修正時，刑法分則
    編未修正之條文定有罰金者，自94年1月7日刑法修正施行後
    ，就其所定數額提高為30倍。但72年6月26日至94年1 月7日
    新增或修正之條文，就其所定數額提高為3倍（第2項）」。
    考其立法理由，係因應修正後刑法施行後，依修正刑法第33
    條第5款規定，罰金貨幣單位已改為新臺幣，是以分則編各
    罪所定罰金之貨幣單位，自應配合上開規定修正，且新刑法
    施行後既已不再適用「現行法規所定貨幣單位折算新臺幣條
    例」，為使罰金數額趨於一致，避免衍生新舊法比較適用問
    題，以緩和實務適用法律之衝擊，於不變動罰金數額之前提
    下，而為制定（前揭條文立法意旨參照），是適用前揭條文
    之結果，僅貨幣單位由銀元改為新臺幣，其罰金數額實與舊
    刑法時代適用罰金罰鍰提高標準條例第1條額度相同，對於
    被告而言並不發生有利或不利之問題，非屬法律變更，當無
    須就新舊法比較適用，附此敘明。
四、核被告甲○○所為，係犯刑法第185條之3之酒後駕車罪及第
    185 條之4之駕駛動力交通工具肇事，致人受傷而逃逸罪。
    被告所犯上開2罪間，犯意各別，行為互殊，應分論併罰。
    爰審酌被告犯罪之動機、目的、所造成之損害、未與被害人
    達成民事上和解，與本院協商擔任義工未依約履行及後坦承
    犯行，犯後態度顯然不佳，但並非惡劣等一切情狀，爰分別
    量處如主文所示之刑，酒後駕車罪部分並諭知如易科罰金之
    折算標準。末查被告犯罪之時間，係在96年4月24日之前，
    雖分別經臺灣臺南地方法院檢察署及本院通緝，然於96年5
    月19日為警通緝到案解送臺灣臺南地方法院檢察署訊問後，
    該署未再將被告解送本院詢問即將被告釋回，後經本院以電
    話通知被告後，被告於96年5月22日自行到案，依中華民國
    96年罪犯減刑條例第5條之規定仍屬自動歸案接受審判者，
    本院自應各減其宣告刑1/2，並分別諭知如易科罰金之折算
    標準，如主文所示。
據上論斷，應依刑事訴訟法第273條之1第1項、第299條第1項前
段、第310條之2、第454條，中華民國96年罪犯減刑條例第2條第
1項第3款、第5條、第7條、第9條，刑法第2條第1項、第185條之
3、第185條之4，修正前刑法第41條第1項前段，廢止前罰金罰鍰
提高標準條例第2條，刑法施行法第1條之1，判決如主文。
本案經檢察官 乙○○ 到庭執行職務
中　　華　　民　　國　　96　　年　　12　　月　　14 　日
　　　　　　      交通法庭  法  官  蔡直青
以上正本證明與原本無異。
如不服本判決應於收受本判決後10日內向本院提出上訴書狀，並
應敘述具體理由。如未敘述上訴理由者，應於上訴期間屆滿後20
日內向本院補提理由書狀（均須按他造當事人之人數附繕本）「
切勿逕送上級法院」。
                            書記官  劉鴻瑛
中　　華　　民　　國　　96　　年　　12　　月　　17　　日
附錄本件論罪科刑依據之法條：
刑   法
第 185-3 條
服用毒品、麻醉藥品、酒類或其他相類之物，不能安全駕駛動力
交通工具而駕駛者，處一年以下有期徒刑、拘役或三萬元以下罰
金。
第 185-4條
駕駛動力交通工具肇事，致人死傷而逃逸者，處六月以上五年以
下有期徒刑。
